臺灣屏東地方法院刑事判決　　　　　　110年度簡上字第145號
上　訴　人
即　被　告　鄞宏益


上列上訴人即被告因違反家庭暴力防治法案件，不服本院110 年
度簡字第825 號中華民國110 年8 月23日第一審判決（聲請簡易
判決處刑案號：臺灣屏東地方檢察署109 年度偵字第10517 號）
，提起上訴，本院管轄之第二審合議庭判決如下：
    主  文
上訴駁回。
    事實及理由
一、本案經本院審理結果，認原審以上訴人即被告鄞宏益（以下
    稱被告）犯家庭暴力防治法第61條第1 款之違反保護令罪（
    共兩罪），且其先後2 次所為，犯意各別，行為互異，應分
    論併罰，並引用刑事訴訟法第449 條第1 項前段、第3 項、
    第454 條第2 項等規定，逕以簡易判決處刑，兩罪均量處被
    告拘役40日，再定其應執行刑為拘役60日，如易科罰金，均
    以新台幣（下同）1 千元折算1 日，認事用法及量刑均無不
    當，應予維持，並引用原審判決書記載之事實、證據及理由
    （詳如附件）。
二、被告上訴意旨略以：本件被害人曹八妹外遇在先，被告因一
    時衝動而違反保護令，造成被害人不安，深感歉意，事後已
    與被害人曹八妹達成和解，有撤回告訴狀在卷可佐，原審量
    刑過重，請從輕量刑，並諭知緩刑云云。
三、按量刑輕重，屬於事實審法院得依職權自由裁量之事項，如
    果其量刑已以行為人之責任為基礎，並斟酌刑法第57條各款
    所列情狀，在未逾越法定刑度之下，酌量科刑，無偏執一端
    而有明顯失出或失入之情形，自不得指為不當或違法。原審
    審酌被告明知保護令之內容，竟未能確實遵守限制，漠視保
    護令所表彰之國家公權力及對被害人之保護作用；惟念其犯
    後坦承犯行，態度尚可，且被害人已與被告達成和解，有撤
    回告訴狀在卷可佐，兼衡其違反保護令之動機、情節、手段
    及自述學歷為高職畢業之智識程度、目前在找工作，沒有收
    入、須扶養父母等一切情狀（本院簡上字卷第58頁），就其
    所犯兩罪分別量處拘役40日，再定其應執行拘役60日，如易
    科罰金，均以1 千元折算1 日。經核已審酌本件量刑上所應
    參酌之各項情狀，即使被告上訴意旨所稱與被害人和解一情
    ，亦已為原審所審酌，並在被告所為犯行的責任基礎下於拘
    役刑範圍內科刑。且被告甫於109 年3 、4 月間因違反暫時
    保護令而犯兩罪，為本院第一審以109 年簡字第1747號判決
    分別判處拘役20日，定應執行拘役30日，如易科罰金，均以
    1 千元折算1 日，並由本院第二審以110 年簡上字第1 號判
    決駁回上訴而確定，復於110 年6 月15日易科罰金執行完畢
    （卷附臺灣高等法院被告前案紀錄表參照），竟不顧法院核
    發之通常保護令，又分別於前案起訴（起訴日期為109 年7
    月20日）後及第一審判決（判決日期為109 年10月27日）後
    再犯本案之兩罪，可見其對法律之藐視態度，因此自難認為
    原審量刑上有何過重之處，此外，被告既未具體指摘原判決
    有其他違法或不當之處，其上訴並無理由，自應予以駁回。
    末查，被告除有前揭違反保護令之犯罪紀錄外，另有毒品及
    誣告等前案紀錄，可見其素行尚非良好，且守法精神不足，
    本件自不宜諭知緩刑，並此敘明。
據上論斷，爰依刑事訴訟法第455 條之1 第3 項、第368 條、第
373 條，判決如主文。
本件經檢察官郭姿吟聲請簡易判決處刑，由檢察官潘國威到庭執
行職務。
中    華    民    國   110    年    11    月    2     日
                  刑事第一庭    審判長法  官  王以齊
                                      法  官  楊宗翰
                                      法  官  粘凱庭
　
以上正本證明與原本無異。
不得上訴。
中    華    民    國   110    年    11    月    2     日
                                      書記官  黃嘉慶
　
附件：
臺灣屏東地方法院刑事簡易判決          110年度簡字第825號
聲  請  人  臺灣屏東地方檢察署檢察官
被      告  鄞宏益  男  民國00年0月00日生
                    身分證統一編號：Z000000000號
                    住屏東縣○○鎮○○街00號
上列被告因違反家庭暴力防治法案件，經檢察官聲請以簡易判決
處刑（109 年度偵字第10517 號），本院判決如下：
    主      文
鄞宏益犯違反保護令罪，共貳罪，各處拘役肆拾日，如易科罰金
，均以新臺幣壹仟元折算壹日。應執行拘役陸拾日，如易科罰金
，以新臺幣壹仟元折算壹日。
    事實及理由
一、本院認定被告鄞宏益之犯罪事實、證據，除檢察官聲請簡易
    判決處刑書犯罪事實欄第9 行關於「未讓你死無葬身之地
    」之記載，應更正為「為讓你死無葬身之地」；暨證據並所
    犯法條欄第3 行關於「屏東地方法院送達證書」之記載應
    予刪除外，餘均與檢察官聲請簡易判決處刑書之記載相同，
    茲引用之（如附件）。
二、論罪科刑：
  ㈠按家庭暴力防治法所稱「騷擾」，謂任何打擾、警告、嘲弄
    或辱罵他人之言語、動作或製造使人心生畏怖情境之行為，
    家庭暴力防治法第2 條第4 款分別定有明文。次按家庭暴力
    防治法第61條第1 款、第2 款係依被告之行為對被害人造成
    影響之輕重而為不同規範，若被告所為已使被害人生理或心
    理上感到痛苦畏懼，即可謂係對被害人實施身體或精神上不
    法侵害之家庭暴力行為，反之若尚未達此程度，僅使被害人
    產生生理、心理上之不快不安，則僅為騷擾定義之規範範疇
    （臺灣高等法院暨所屬法院99年法律座談會刑事類提案第9
    號研討結果參照）。經查，被告與被害人前為夫妻，屬家庭
    暴力防治法第3 條第1 款規定之家庭成員，又被告前曾因有
    家庭暴力行為，經本院核發109 年度家護字第190 號民事通
    常保護令，裁定命被告不得對被害人實施身體或精神上之騷
    擾、脅迫及其他不法侵害之行為，亦不得對於被害人為騷擾
    之聯絡行為，竟於前揭保護令有效期間內，如檢察官聲請簡
    易判決處刑書犯罪事實欄㈠、㈡所載，分別以通訊軟體Li
    ne傳訊息、隱藏號碼撥打電話至被害人手機之方式騷擾被害
    人，衡情被告所為雖已造成被害人心理上之不快，應尚未致
    使被害人生理或心理上感到痛苦畏懼，是被告所為，應屬騷
    擾行為，未達精神上不法侵害程度。
  ㈡是核被告所為，均係犯家庭暴力防治法第61條第2 款之違反
    保護令罪。被告於犯罪事實欄㈡所列之犯行，係基於單一
    違反保護令之犯意，於密接時、地，對相同對象實施犯罪行
    為，且侵害法益同一，依一般社會健全觀念，難以強行分開
    ，在刑法評價上，應視為數個舉動之接續施行，合為包括之
    一行為予以評價，為接續犯，僅成立一罪。又被告所犯上開
    2 罪間，犯意各別，行為互殊，應予分論併罰。
  ㈣爰審酌被告明知上開保護令之內容，竟仍未能確實遵守限制
    ，漠視保護令所表彰之國家公權力及對被害人之保護作用，
    所為實屬不該；惟念被告終能坦承犯行，態度尚可，且被害
    人業與被告達成和解，有撤回告訴狀在卷可佐（見偵卷第64
    頁），兼衡其犯罪之動機、違反保護令之情節、手段、智識
    程度、家庭生活經濟狀況等一切情狀，分別量處如主文所示
    之刑，並合併定其應執行之刑如主文所示，併諭知易科罰金
    之折算標準。
三、依刑事訴訟法第449 條第1 項前段、第3 項、第454 條第2
    項，逕以簡易判決處刑如主文。
四、如不服本判決，得於判決書送達之日起20日內，以書狀敘述
    理由（須附繕本），向本庭提出上訴。
本案經檢察官郭姿吟聲請以簡易判決處刑。
中    華    民    國   110    年    8     月    23    日
                  簡易庭        法  官  簡光昌
　
以上正本證明與原本無異。
如不服本判決，得於判決書送達之日起20日內，以書狀敘述理由
，向本庭提出上訴。
中    華    民    國   110    年    8     月    23    日
                                書記官  林祥玉
　
附錄本判決論罪科刑法條全文：
家庭暴力防治法第61條第2款
違反法院依第14條第1 項、第16條第3 項所為之下列裁定者，為
本法所稱違反保護令罪，處3 年以下有期徒刑、拘役或科或併科
新臺幣10萬元以下罰金：
二、禁止騷擾、接觸、跟蹤、通話、通信或其他非必要之聯絡行
    為。
　
【附件】
臺灣屏東地方檢察署檢察官聲請簡易判決處刑書
                                    109年度偵字第10517號
    被      告  鄞宏益
上列被告因違反家庭暴力防治法案件，業經偵查終結，認宜聲請
以簡易判決處刑，茲將犯罪事實及證據並所犯法條分敘如下：
         犯罪事實
一、鄞宏益與曹八妹前為夫妻關係，二人間具有家庭暴力防治法
    第3 條第1 款所定之家庭成員關係。鄞宏益前因對曹八妹實
    施家庭暴力行為，經臺灣屏東地方法院於民國109 年5 月21
    日核發109 年度家護字第190 號民事通常保護令，命其不得
    對曹八妹實施身體、精神上之騷擾、控制、脅迫或其他不法
    侵害之行為，亦不得直接或間接騷擾、跟蹤曹八妹，該保護
    令有效期間為1 年。詎鄞宏益於收受上開保護令裁定而知悉
    該保護令內容後，竟（一）基於違反保護令之犯意，於109
    年8 月31日13時21分許，使用LINE通訊軟體，傳送「他不守
    婦道未讓你死無葬身之地」等語予曹八妹，以此方式對曹八
    妹為騷擾行為，而違反前揭保護令諭知之事項。（二）基於
    違反保護令之犯意，於109 年12月15日起至110 年2 月15日
    止，接續以隱藏號碼撥打電話至曹八妹之手機，以此方式對
    曹八妹為騷擾行為，而違反前揭保護令諭知之事項。
二、案經屏東縣政府警察局潮州分局報告偵辦。
        證據並所犯法條
一、上揭犯罪事實，業經被告鄞宏益於偵查中坦承不諱，核與被
    害人曹八妹於偵查中之指述情節大致相符，並有上開民事通
    常保護令、屏東地方法院送達證書、屏東縣政府警察局潮州
    分局保護令執行紀錄表、家庭暴力加害人約制查訪表、家庭
    暴力被害人查訪紀錄表、成人保護案件通報表、LINE對話紀
    錄截圖、被害人提供之手機通訊紀錄截圖等在卷可佐，足認
    被告之自白與事實相符，應堪採信。其違反保護令犯嫌，洵
    堪認定。
二、按家庭暴力防治法所稱家庭暴力者，係家庭成員間實施身體
    或精神上不法侵害之行為；所稱家庭暴力罪者，係家庭成員
    間故意實施家庭暴力行為而成立其他法律所規定之犯罪；而
    所稱「騷擾」，係指任何打擾、警告、嘲弄或辱罵他人之言
    語、動作或製造使人心生畏怖情境之行為，家庭暴力防治法
    第2條第1款、第2款、第3款分別定有明文。又所謂精神上不
    法侵害，包括以謾罵、吼叫、侮辱、諷刺、恫嚇、威脅之言
    詞語調脅迫、恐嚇被害人之言語虐待；竊聽、跟蹤、監視、
    冷漠、鄙視或其他足以引起人精神痛苦之精神虐待及性虐待
    等行為。此外，家庭暴力防治法第61條第1款、第2款係依行
    為人之行為對被害人造成影響之輕重而為不同規範，若行為
    人所為已使被害人生理或心理上感到痛苦畏懼，即可謂係對
    被害人實施身體或精神上不法侵害之家庭暴力行為，反之若
    尚未達此程度，僅使被害人產生生理、心理上之不快不安，
    則僅為騷擾定義之規範範疇。是故若行為人所為，顯已超出
    使被害人生理、心理感到不安不快之程度，而造成被害人生
    理、心理上的痛苦，則係違反家庭暴力防治法第61條第1 款
    規定，自無庸再論以同法條第2 款規定。查本件被告與被害
    人曹八妹前為夫妻關係，屬家庭暴力防治法第3 條第1 款所
    定之家庭成員關係。又被告明知前開保護令乃禁止其對被害
    人曹八妹為家庭暴力及騷擾行為，竟於前開保護令之有效期
    間內，於109 年8 月31日13時21分許，使用LINE通訊軟體，
    傳送「他不守婦道未讓你死無葬身之地」等語予曹八妹；另
    於109 年12月15日起至110 年2 月15日止，接續以隱藏號碼
    撥打電話至曹八妹之手機，以此方式對曹八妹為騷擾行為，
    其所為顯然已成立家庭暴力防治法所規範之家庭暴力罪，惟
    被害人於偵查中自陳：我精神上感到不安，不想提告或作證
    ，造成大家的困擾等語，是尚難認被害人曹八妹因被告之行
    為已達到精神上感到痛苦畏懼之程度，仍應屬家庭暴力防治
    法第61條第1 項第2 款所定之騷擾行為。是核被告所為，係
    犯家庭暴力防治法第61條第1 項第2 款之違反保護令罪嫌。
    被告就犯罪事實一（二）於3 個月間數次以隱藏號碼撥打電
    話騷擾被害人，係出於同一違反保護令之犯意，於密切接近
    之時間，在相同地點接續施行之數舉動，依照一般社會健全
    觀念，各該行為所含之多次舉動獨立性極為薄弱，難以強行
    分開，請視為接續實行而包括為一行為予以評價，為接續犯
    之一罪。被告就犯罪事實一（一）、（二）所為，犯意各別
    ，行為互殊，請分論併罰。
三、依刑事訴訟法第451條第1項聲請逕以簡易判決處刑。
    此  致
臺灣屏東地方法院
中    華    民    國   110    年    3     月    3     日
                              檢  察  官  郭 姿 吟
本件正本證明與原本無異
中    華    民    國   110    年    5     月    11    日
                              書  記  官  郭 政 偉